【裁判字號】    96,交易,934
【裁判日期】    970506
【裁判案由】    過失致死
【裁判全文】
臺灣臺中地方法院刑事判決             96年度交易字第934號
公  訴  人  臺灣臺中地方法院檢察署檢察官
被      告  甲○○
上列被告因過失致死案件，經檢察官提起公訴（96年度偵字第25
869號），本院判決如下：
    主    文
甲○○因過失致人於死，處有期徒刑拾月。
    犯罪事實
一、甲○○於民國96年9月29日上午5時30分許，騎乘車號TBM －
    421號輕型機車，自臺中市○區○○路204之3號巷口，欲起
    步左轉東光路往十甲路方向行駛，其本應注意車輛行經閃光
    紅燈岔路口時，遇閃光紅燈表示「停車再開」，車輛應減速
    接近，先停止於交岔路口前，讓幹道車優先通行後認為安全
    時，方得續行。且應注意車輛行駛時之車前狀況，並隨時採
    取必要之安全措施。而依當時情形，並無不能注意之情事，
    竟疏未停讓幹道車先行及注意車前狀況，並隨時採取必要之
    安全措施，仍騎乘前開輕型機車貿然起步，左轉前行東光路
    。適同一時間，無重型機車駕駛執照之丙○○（另經檢察官
    為不起訴處分）騎乘車牌號碼XL8－633號重型機車，後座搭
    載其母親楊美鳳，沿臺中市○○路由十甲路往天祥街方向行
    駛，行經臺中市○○路與東光路204之3巷交岔路口時，亦原
    應注意車輛行經閃光黃燈交岔路口時，遇閃光黃燈表示「警
    告」，車輛應減速接近，注意安全，小心通過。且應注意車
    輛行駛時之車前狀況，並隨時採取必要之安全措施。而依當
    時情形，並無不能注意之情事，竟亦疏未減速接近及注意車
    前狀況，並隨時採取必要之安全措施，仍騎乘前開重型機車
    貿然前行。甲○○所騎乘之前開機車與丙○○所騎乘之前開
    機車因而發生碰撞，致使丙○○所搭載之後座乘客楊美鳳因
    撞擊力道過猛，彈出機車摔落地面，受有頭部外傷併腦出血
    及腦挫傷、胸部挫傷、多處肋骨骨折併血胸、休克等傷害，
    經送醫急救後，仍延至96年10月8日晚上10時25分許不治死
    亡。而甲○○於案發後則留在現場，並向前來處理之員警自
    首進而接受裁判。
二、案經臺灣臺中地方法院檢察署檢察官相驗後自動檢舉偵查起
    訴。
    理    由
一、訊據被告甲○○對其於上開時間、地點，騎乘車號TBM－421
    號機車肇事之過失犯行坦承不諱，核與丙○○於警詢及偵查
    中供述之情節大致相符，並有道路交通事故現場圖1份、道
    路交通事故調查報告表(一)(二)各1份、現場照片15張附於相驗
    卷可稽。而被害人楊美鳳因本件車禍，受有頭部外傷併腦出
    血及腦挫傷、胸部挫傷、多處肋骨骨折併血胸、休克等傷害
    ，經送醫治療後，仍延至96年10月8日晚上10時25分許不治
    死亡等情，亦有中國醫藥大學附設醫院法醫參考病例摘要1
    份附於相驗卷可按，復經臺灣臺中地方法院檢察署檢察官督
    同檢驗員相驗屬實，製有勘驗筆錄、相驗屍體證明書及檢驗
    報告書各1份附於相驗卷可參。按車輛行駛時，駕駛人應注
    意車前狀況，並隨時採取必要之安全措施，道路交通安全規
    則第94條第3項定有明文；復按閃光紅燈表示停車再開，車
    輛應減速接近，先停止於交岔路口前，讓幹道車優先通行後
    認為安全時，方得續行，道路交通標誌標線號誌設置規則第
    221條第2款亦有明文，被告駕車自應注意及此，且依事發當
    時之客觀狀況為「天候晴、晨光、路面乾燥無缺陷，亦無障
    礙物、視距良好」等情，顯見被告於事發當時並無不能注意
    之情事，竟疏末注意，終於肇事，並致被害人楊美鳳受傷死
    亡，其應有過失。另按汽車駕駛人未領取駕駛執照前，不得
    駕駛汽車，道路交通安全規則第50條第1項定有明文，且按
    閃光黃燈表示警告，車輛應減速接近，注意安全，小心通過
    ，道路交通標誌標線號誌設置規則第221條第1款亦有明文，
    丙○○未考領重型機車駕駛執照，其本不得騎乘重型機車上
    路，卻仍騎乘機車搭載其母親，且行經閃光黃燈之路口未減
    速接近，致與被告所騎乘之機車發生碰撞，其亦有過失。又
    本件經送臺灣省臺中市區車輛行車事故鑑定委員會鑑定結果
    亦認：「(1)甲○○駕駛輕機車行至閃紅號誌路口左轉彎時未
    讓幹道車先行，為肇事主因。(2)丙○○無駕照駕駛重機車行
    經閃黃號誌路口疏未減速慢行，為肇事次因。」有該委員會
    97年3月13日中市行字第0975400740號函附鑑定意見書1份附
    於本院卷可參，益徵被告就上開車禍事故確有過失，且其過
    失與被害人之死亡間，亦有相當因果關係。本件事證明確，
    被告之犯行洵堪認定。
二、核被告所為，係犯刑法第276條第1項之過失致人於死罪。被
    告於肇事後，在現場等候，並主動向到場處理之警員自承其
    為肇事者，此有警詢筆錄可稽，應認符合自首之要件，爰依
    刑法第62條前段規定減輕其刑。爰審酌被告之過失程度（肇
    事主因）、丙○○亦應負部分之肇事責任、被告之素行與智
    識程度、被告尚未與被害人家屬達成和解，及其犯罪後之態
    度等一切情狀，量處如主文所示之刑。
據上論斷，應依刑事訴訟法第299條第1項前段，刑法第276條第1
項、第62條前段，刑法施行法第1條之1第1項，判決如主文。
本案經檢察官乙○○到庭執行職務。
中    華    民    國    97    年    5     月    6     日
                  交通法庭    法  官  簡源希
上為正本係照原本作成。
如不服本判決，應於收受送達後10日內向本院提出上訴書狀（應
敘述具體理由並附繕本）。
上訴書狀如未敘述理由，應於上訴期間屆滿後20日內補提理由書
於本院。
                              書記官  黃雅青
中    華    民    國    97    年    5     月    6     日
附錄論罪科刑法條：
刑法第276條第1項
因過失致人於死者，處2年以下有期徒刑、拘役或2千元以下罰金
。


司法院資訊處製作；財團法人民間司法改革基金會備份。
